臺灣臺南地方法院交通事件裁定　　　　　　　　　　九十二年度交聲字第五一七號
　　移送機關　交通部公路總局嘉義區監理所麻豆監理站
　　受處分人
　　即異議人　甲○○
右列受處分人因違反道路交通管理處罰條例案件，對於交通部公路總局嘉義區監理所
麻豆監理站民國九十二年八月十四日所為之裁決處分（處分案號：麻監裁罰字第裁七
五─Ｅ00000000號）聲明異議，本院裁定如左：
    主  文
原處分撤銷。
甲○○不罰。
    理  由
一、本件原處分意旨略以：受處分人即異議人甲○○所有之車牌號碼ＭＵＸ─１５５
    號重機車，於民國九十二年六月十五日七時三十五分許，由不詳人騎駛，途經新
    竹縣竹東鎮○○路與東林路口時，因闖紅燈及不服稽查取締逃逸，而經新竹縣警
    察局竹東分局竹東派出所警員逕行開單舉發，移送機關即交通部公路總局嘉義區
    監理所麻豆監理站，復以違規事實明確，乃依道路交通管理處罰條例第五十三條
    、第六十條第一項規定，裁處異議人罰鍰共計新台幣四千八百元等語。
二、受處分人即異議人甲○○則辯稱：本件遭開單舉發之重機車雖與其所有之機車車
    號相符，惟其機車平日都是放在家中，只有在例假日才會騎乘外出買菜或購物代
    步用，行駛的範圍都是在台南縣佳里鎮內，且舉發單案載當日適逢星期日，其人
    是在家休息，並無於上開時日行經新竹縣竹東鎮○○路與東林路口違規之事實等
    語。
三、經查，本件受處分人即異議人甲○○於九十二年六月十五日當天上午，其本人確
    係在台南縣佳里鎮○○路之住家內休息，機車亦停在其住家內等情，業據異議人
    供明在卷可按，並經證人即異議人配偶楊炳華到庭陳證：「（問：是否清楚異議
    人及上開車輛九十二年六月十五日上午的行蹤？）清楚，因為當天適逢禮拜天，
    異議人本人及該輛車都是在忠孝路的家裡面，該輛車都沒有經人騎乘外出。因為
    該天適逢禮拜天，一般禮拜天我們都是在家裡休息都沒有外出」、「（問：該輛
    ＭＵＸ─一五五號機車有無可能於九十二年六月十五日上午，經人騎乘至竹東鎮
    ？）不可能，因為該輛機車不可能行駛遠路，而且該輛機車都沒有借人使用」等
    語無訛（見本院九十二年十月十四日訊問筆錄），觀諸異議人之居住地係在台南
    縣內，而本件舉發之違規地點卻是在新竹縣境內，並非異議人平日騎乘機車可得
    輕易往來之區域，衡情異議人若欲由台南縣居住地前往新竹地區，當無刻意改以
    機車前往之理，是異議人辯稱該輛機車並無於九十二年六月十五日騎至新竹縣竹
    東鎮○○路與東林路口，並於該地點有騎機車闖紅燈及不服稽查取締逃逸之情形
    等語，尚堪採信。
四、而本件車牌號碼ＭＵＸ─１５５號重機車，於九十二年六月十五日七時三十五分
    許，有由不詳人騎駛，在新竹縣竹東鎮○○路與東林路口，闖紅燈及不服稽查取
    締而逃逸之違規行為，除僅有新竹縣警察局竹縣警交字第Ｅ00000000號
    舉發違反道路交通管理事件通知單一紙在卷可查外，並無其他證明可為佐參，況
    依本件舉發通知單其上違規事實欄所載內容亦可查知，當日該輛機車係由一名身
    穿花色衣服口嚼檳榔留平頭之男子所騎駛，並後載一人共乘，而該位後乘者在機
    車逃避稽查時猶刻意以手摭車牌，而異議人既為女性，與前開通知單所載之騎乘
    者性別不符，益見異議人前開辯稱為可信，則如前述，受處分人即異議人甲○○
    所有之上開機車未於案載違規日期，經人在新竹縣竹東鎮○○路與東林路口騎用
    等情，既據異議人提出事證以實其說，則執勤員警所查獲之違規事實，可能係因
    錯看、誤載，或該實際違規機車之車牌，曾有偽造、變造等情形，致機車後乘客
    在逃避稽查時會有刻意以手摭車牌之動作，故尚難依此即遽認本件異議人之機車
    ，確曾經人騎用，而於案載違規日期有前述違規之行為，併此敘明。
五、綜上所述，本件受處分人即異議人甲○○所有之車牌號碼ＭＵＸ─１５５號重機
    車，於九十二年六月十五日當日，確係未經駕駛亦無出現在新竹縣竹東鎮○○路
    與東林路口，已如前述，是異議人於右述時、地，並無上開原處分意旨所稱之違
    規情形，應可認定。從而，本件異議人之異議，經核為有理由，原處分予以裁罰
    ，於法即有未合，應由本院裁定將原處分撤銷，另為異議人不罰之諭知，以資適
    法。
六、據上論斷，應依道路交通案件處理辦法第二十條前段，裁定如主文。
中      華      民      國      九十三      年      二      月    四    日
                                  臺灣臺南地方法院交通法庭
                                      法  官    張  瑛  宗
右正本證明與原本無異
如不服本裁定應於送達後五日內向本院提出抗告狀
                                      書記官    陳  志  德
中      華      民      國      九十三      年      二      月    四    日
